【裁判字號】    92,台上,4661
【裁判日期】    920828
【裁判案由】    毒品危害防制條例
【裁判全文】
最高法院刑事判決                              九十二年度台上字第四六六一號
    上  訴  人  甲○○
右上訴人因違反毒品危害防制條例案件，不服台灣高等法院台南分院中華民國九十年
二月十九日第二審判決（八十九年度上訴字第一四七八號，起訴案號：台灣台南地方
法院檢察署八十八年度偵字第九八八０號），提起上訴，本院判決如左：
    主  文
上訴駁回。
    理  由
按刑事訴訟法第三百七十七條規定，上訴於第三審法院，非以判決違背法令為理由，
不得為之。是提起第三審上訴，應以原判決違背法令為理由，係屬法定要件。如果上
訴理由狀並未依據卷內訴訟資料，具體指摘原判決不適用何種法則或如何適用不當，
或所指摘原判決違法情事，顯與法律規定得為第三審上訴理由之違法情形，不相適合
時，均應認其上訴為違背法律上之程式，予以駁回。本件原判決認定上訴人甲○○係
瘖啞人，竟基於意圖營利之概括犯意，於民國八十八年五月中旬某日晚上八時許，在
台南市○區○○街五三號四樓上訴人住所，以新台幣（下同）五百元之價格販賣一包
安非他命予齊嘉惠；再於隔三日後之晚上八時許，在同址以五百元販賣一包安非他命
予齊嘉惠；又於隔二日之晚上八時許，在同址以五百元價格販賣一包安非他命予齊嘉
惠；又再於隔四日後之晚上八時許，在同址販賣一包安非他命予齊嘉惠，尚未收錢。
嗣於八十八年六月十二日警方查獲齊嘉惠施用第二級毒品安非他命，依齊嘉惠之供詞
始查獲上情。係以上開事實，業經上訴人於警詢時坦承於前開時地確曾交付安非他命
予齊嘉惠施用，並於第二次收取五百元代價之事實，核與證人齊嘉惠於警詢及原審訊
問時證述之情節大致相符，證人齊嘉惠於原審調查時證稱：「（與被告）認識，他是
啞吧……其實我都是到他家向他買的，以上所講的保齡球館、交流道都是不對的，第
一、二、三次是五百元，第四次還沒有收錢。（你以前為何要說在保齡球館、交流道
買呢？）當時我很慌，不敢說是在他家買，我怕說實話會惹來麻煩。（你要買時如何
跟他聯絡？）我扣機給他就代表要直接到他家買，因為他是啞巴不能回電話，我們就
以這種方法聯繫。（你知道他的家在哪裡？）在台南市東區四樓的公寓內，詳細地址
我不知道。」等語，足徵齊嘉惠每次均以五百元之代價在上訴人住所向上訴人購買一
包安非他命，應可認定。另齊嘉惠亦證稱與上訴人除買安非他命之外沒有特殊交情，
上訴人亦供稱與齊嘉惠只是騎機車碰面兩次而已，足見兩人並非極為熟識之朋友，而
販賣安非他命係政府嚴予取締之犯罪，風險甚大、刑責亦重，且安非他命貨源有限、
價格昂貴，苟上訴人無利益可圖，豈會甘冒為警方查獲之風險，而無償提供安非他命
予齊嘉惠施用之理？上訴人辯稱僅提供安非他命予證人齊嘉惠一次，且未收錢云云，
顯係事後卸責之詞，不足採信。因認本件事證明確，上訴人犯行堪以認定。因而撤銷
第一審判決，適用毒品危害防制條例第四條第二項之規定，改判仍論處上訴人連續販
賣第二級毒品罪刑，已詳述其所憑之證據及其認定之理由。核其所為論斷，俱與卷內
資料相符，從形式上觀察，並無認定事實不憑證據及採證違背證據法則之違法情形存
在。上訴意旨略以：原審只依證人齊嘉惠單一供詞而判決上訴人有罪，證據薄弱，且
該證人供詞前後反覆，有避重就輕之嫌，警方未當場臨檢查獲，只因警詢時上訴人坦
承不諱而為認定事實之依據，亦有偏差。上訴人係瘖啞人，未受教育，語意表達不全
，對法律常識不了解，雖認識齊嘉惠，僅受託取得毒品交付，並無營利意圖等語。惟
查原判決係以上訴人於警詢時之任意性自白，並補強證人齊嘉惠之供述，非單憑齊嘉
惠之供詞而認定犯罪事實。而供述證據前後縱有差異，事實審法院斟酌其他證據，本
於經驗法則與論理法則，取其認為真實之一部，作為論罪之證據，自屬合法。上訴意
旨未依據卷內訴訟資料，對原判決究竟如何不適用法則或適用不當為具體之指摘，徒
憑己見就原判決已說明事項，或屬原審採證認事職權之適法行使，任意指摘為違法，
且為單純事實之爭執，均不得據為第三審上訴之合法理由。其上訴違背法律上之程式
，應予駁回。
據上論結，應依刑事訴訟法第三百九十五條前段，判決如主文。
中      華      民      國    九十二    年      八      月    二十八    日
                              最高法院刑事第六庭
                                  審判長法官  吳  雄  銘
                                        法官  池  啟  明
                                        法官  石  木  欽
                                        法官  郭  毓  洲
                                        法官  吳  三  龍
      右正本證明與原本無異
                                              書  記  官
中      華      民      國    九十二    年      九      月      二      日
                                                                        Ｒ


司法院資訊處製作；財團法人民間司法改革基金會備份。
